最高法院刑事判決                              八十六年度台上字第一三三九號
    上  訴  人  程港平
    被      告  丙○○
                丁○○
                乙○○
    共      同
    選任辯護人  余枝雄律師
    被      告  甲○○
右上訴人因自訴被告等毀損案件，不服台灣高等法院中華民國八十五年五月廿二日第
二審更審判決（八十五年度上更(二)字第一七三號，自訴案號：台灣台北地方法院八十
一年度自字第一○四五號），提起上訴，本院判決如左：
    主  文
上訴駁回。
    理  由
按刑事訴訟法第三百七十七條規定，上訴於第三審法院，非以判決違背法令為理由，
不得為之。是提起第三審上訴，應以原判決違背法令為理由，係屬法定要件。如果上
訴理由狀並未依據卷內訴訟資料，具體指摘原判決不適用何種法則或如何適用不當，
或所指摘原判決違法情事，顯與法律規定得為第三審上訴理由之違法情形，不相適合
時，均應認其上訴為違背法律上之程式，予以駁回。本件上訴意旨略稱：(一)被告等於
民國八十年十二月廿五日拆屋時確有恐嚇上訴人，可見其等有毀損之故意。(二)上訴人
之七號房屋樓梯間共同壁既有破損，依本院以往判例意旨，即屬毀損建物，遇雨直滴
上訴人二樓房間，已喪失居住效能云云。
惟查本件原判決以上訴人程港平在第一審自訴意旨略稱：被告丙○○、丁○○以其等
土地與建商李益山（已故）合建房屋，上訴人向李益山購得其中台北縣新店市○○路
十三巷七號二樓房屋，詎被告四人竟夥同於八十年十二月廿五日將該十三巷七號建物
頂樓拆除，因認其等犯有刑法第三百五十三條之毀損建物罪嫌云云。經審理結果，認
不能證明被告等犯罪，因而維持第一審諭知被告等均無罪之判決，駁回上訴人在第二
審之上訴，已詳憑以認定之理由，從形式上觀察，原判決並無任何違背法令之處。
按刑法第三百五十三條之毀損建築物罪，以毀壞建物之重要部分，足致其全部或一部
失其效用，始能成立，原判決以被告等拆除該十三卷三號、五號兩棟自己房屋時，因
五號與七號共用樓梯間，工人操作怪手不當失慎而將樓梯間部分屋頂及靠五號部分三
、四樓牆壁拆損，七號房屋本身及共用樓梯間二樓以下均完整無缺，認其等顯無毀損
上訴人建物之故意，依憑現場拍攝照片多幀為證（偵查卷(一)第一○六頁，第一審卷第
一九六頁），實際損壞部分，亦為上訴人所不否認，其所為無毀損故意之判斷與證據
法則相符，顯指違法，至被告等有無恐嚇上訴人，尤與其等毀損故意間無必然之關係
。上訴意旨徒憑己見，重複前詞，對原審所為證據之取捨及判斷，漫為指摘，自與法
律規定得為第三審上訴理由之違法情形，不相適合，此部分上訴違背法律上之程式，
應予駁回。至自訴恐嚇部分，屬刑事訴訟法第三百七十六條第一款所定不得上訴第三
審之案件，其牽連犯之毀損建物部分，既經本院由程序上駁回，此部分自無從為實體
上之審究，應認其上訴為法所不許，併予駁回。
據上論結，應依刑事訴訟法第三百九十五條前段，判決如主文。
中      華      民      國    八十六    年      三      月     十三     日
                              最高法院刑事第九庭
                                  審判長法官  謝  家  鶴
                                        法官  羅  一  宇
                                        法官  吳  昭  瑩
                                        法官  花  滿  堂
                                        法官  陳  世  淙
      右正本證明與原本無異
                                              書  記  官
中      華      民      國    八十六    年      三      月      二十    日
